【裁判字號】    89,上易,1490
【裁判日期】    890930
【裁判案由】    竊盜
【裁判全文】
臺灣高等法院高雄分院刑事判決        八十九年度上易字第一四九號
    上  訴  人
    即  被  告  乙○○
右上訴人因竊盜案件，不服臺灣屏東地方法院八十九年度易緝字第四十四號中華民國
八十九年七月二十七日第一審判決（起訴案號：臺灣屏東地方法院檢察署八十八年度
偵字第三九四四號、移送併辦案號：同署八十七年度偵字第六九六四號、第七六
號、第七六一號、第七八三七號、同署八十八年度偵字第三三九九號、第四二九一
號、第四九三二號、同署八十九年度偵字第八三一號），提起上訴，本院判決如左：
      主  文
上訴駁回。
      事實及理由
一、本案經本院審理結果，認第一審判決認事、用法及量刑均無不當，應予維持，並
    引用第一審判決書記載之事實、証据及理由如附件。
二、經查：(一)車號ＷＷＨ－九九六號之機車遭竊之事實，業據被害人陳邦瑋指述綦詳
    ，復有贓物認領保管單一紙可稽，而該機車為上訴人乙○○所交付之事實，迭據
    黃文輝於原審審理中指述：「（問：之前說一部車號ＷＷＨ－九九六是綽號阿得
    的人牽去給你，那個阿得是否就是乙○○？）答：是」（見原審卷第五十七頁）
    ，堪信屬實。蓋上訴人乙○○於原審審理之初否認犯行，辯稱不識黃文輝云云，
    迨至命其與黃文輝當庭對質，始坦承與黃文輝熟識，理應係請求與黃文輝對質，
    始為常人之反應，詎其辯稱不認識黃文輝，有違常情，足証其有竊取該台機車，
    其所辯無非為卸責之詞，無足採信，事證明確。(二)八十七年七月初某日，上訴人
    乙○○夥同具竊盜犯意連絡之黃豐裕，攜帶客觀上足以對人之生命、身體安全構
    成威脅，具危險性之鐵鋸一支，前至屏東縣內埔鄉○○路大同高幹四五電線桿對
    面木瓜園，以上開鐵鋸鋸斷附加於工寮貨櫃屋上之杖鎖後進入其內，竊取甲○
    ○所有之冷氣機、電視機、手提音響及噴機各一台等事實，迭據另案共同被告黃
    豐裕自白犯行，並指稱上訴人乙○○共犯等情不諱，核與被害人甲○○指述其上
    關處所附加之杖鎖遭鋸斷，而其內之上開物品失竊之情節相符，並有冷氣機一
    台之贓物認領保管單一紙可稽（其餘贓物下落不明）。再者，上訴人乙○○於原
    審審理初時否認犯行，辯稱不認識黃豐裕云云，迨至命其與黃豐裕當庭對質，始
    坦承與黃豐裕相識，惟仍辯稱未與黃豐裕共同行竊云云，黃豐裕其時亦附和上訴
    人乙○○，雖仍指稱乙○○有參與，惟供述：我係告訴乙○○那些東西是我所有
    ，我要乙○○幫忙搬運云云。查上訴人乙○○否認與黃文得相識，已見虛情，且
    黃豐裕前既已為不利乙○○之供述，後復翻異前詞，力陳上訴人乙○○之清白，
    顯見其與上訴人間素無嫌隙，否則當不致有此迴護上訴人乙○○之舉，益徵其前
    所為不利上訴人乙○○之供述屬實，諒非誣攀，堪予採信。(三)上訴人乙○○於八
    十七年七月二十八日上午九時許，在屏東縣屏東市○○路七四號前，竊取謝密所
    有之車號ＷＲＵ－四七二號機車一輛之事實，業據被害人之夫丙○○指述綦詳，
    復有贓物認領保管單一紙可稽，上訴人乙○○於審理之初否認犯行，辯稱不識黃
    豐裕云云，後始坦承與黃豐裕相識，已見虛情。訊據另案共同被告黃豐裕已於偵
    查中供稱上開機車乃綽號「黑得仔」之上訴人乙○○所交付，其於原審審理時，
    於迴護上訴人乙○○上開犯行之情況下，猶復指證上情不移，其間既無嫌隙，倘
    非事實，尚不至於如此，所指堪可採信，上訴人乙○○所辯，顯係委罪之詞，要
    無足採，事證明確。足見其有不法所有之意圖之竊盜犯行，其空言上訴否認上開
    三件犯行（其餘竊盜部分上訴人乙○○已坦承不諱），為無理由，應予駁回。
三、據上論斷，應依刑事訴訟法第三百七十三條、第三百六十八條，判決如主文。
本案經檢察官林應華到庭執行職務。
中    華    民    國     八十九     年       九       月     三十       日
                              臺灣高等法院高雄分院刑事第八庭
                                  審判長法官  郭雅美
                                        法官  洪兆隆
                                        法官  張盛喜
右正本證明與原本無異。
不得上訴。
                                      書記官  鄭翠芬
中    華    民    國     八十九     年       十       月      二        日
附錄本判決論罪之法條：
刑法第三百二十條第一項、第三百二十一條第一項第三款意圖為自己或第三人不法之
所有，而竊取他人之動產者，為竊盜罪，處五年以下有期徒刑、拘役或五百元以下罰
金。
犯竊盜罪而有左列情形之一者，處六月以上五年以下有期徒刑：
三、攜帶兇器而犯之者。
                                                Ａ


司法院資訊處製作；財團法人民間司法改革基金會備份。
